臺灣板橋地方法院刑事裁定　　　　　　94年度交聲字第1815號
原處分機關　交通部公路總局臺北區監理所蘆洲監理站
異　議　人　甲○○
即受處分人
上列異議人即受處分人因違反道路交通管理處罰條例案件，對於
交通部公路總局臺北區監理所蘆洲監理站中華民國94年9 月16日
所為之處分（原處分案號：北監蘆字第裁46-ABZ307554號）聲明
異議，本院裁定如下：
    主  文
異議駁回。
    理  由
一、原處分機關處分意旨略以：異議人即受處分人甲○○於92年
    8 月26日晚間9時35 分許，騎乘車號QPC-119 號輕型機車，
    行經在台北市○○○路○ 段15號前之交岔路口處，闖紅燈右
    轉，經台北市政府警察局大同分局雙連派出所員警舉發違規
    ，限於94年10月16日前繳納，並註明上開罰鍰逾期不繳納之
    處分。
二、異議人即受處分人異議意旨則略以：異議人每天都騎車行經
    台北市○○○路往台北橋方向，都會有交通警察或或義交指
    示可以右轉，以免造成後面車輛多而塞車，異議人於92 年8
    月26日因為加班，到晚間8 點多才經過此路段，直覺右轉而
    被攔下舉發，異議人每次罰鍰都有繳交，並非惡意不繳，請
    准予以低罰鍰處理，且舉發單位並未寄發罰單，異議人不知
    繳款期限，而聲明異議等語。
三、按「駕駛人，行經有燈光號誌管制之交岔路口闖紅燈者，處
    新臺幣一千八百元以上五千四百元以下罰鍰」，道路交通管
    理處罰條例第53條定有明文。又違反道路交通管理事件統一
    裁罰基準及處理細則第44條第1 項規定，違反道路交通管理
    事件行為人，未依規定自動繳納罰鍰，或未依規定到案聽候
    裁決，處罰機關應於舉發違反道路交通管理事件通知單送達
    2 個月內依基準表逕行裁決之。而依違反道路交通管理事件
    統一裁罰基準表所示，有關機器腳踏車違反道路交通管理處
    罰條例第53條之情形，如係期限內繳納或到案聽後裁決者，
    始得處最低額之新台幣（下同）1,800 元罰鍰，如係逾越應
    到案期限30日以上繳納罰鍰或逕行裁決處罰者，則應裁處之
    罰鍰數額為4,500 元。
四、經查，本件異議人即受處分人甲○○於92年8 月26日晚間9
    時35分許，騎乘車號QPC-119 號輕型機車，行經在台北市○
    ○○路○段15 號前之交岔路口處，闖紅燈右轉，經台北市政
    府警察局大同分局雙連派出所員警舉發違規等情，為異議人
    所不爭，並有台北市政府警察局舉發違反道路交通管理事件
    通知單一件在卷可查。而異議人固辯稱其未收到舉發通知單
    而不知繳款期限，以致未遵期到案云云，惟按違反道路交通
    管理事件統一裁罰基準及處理細則第11條第1 項第1 款規定
    ，「行為人有本條例之情形者，應填製舉發違反道路交通管
    理事件通知單（以下簡稱通知單），並於被通知人欄予以勾
    記，其通知聯依下列規定辦理：一當場舉發者，應填記駕駛
    人或行為人姓名、性別、出生年月日、地址、身分證統一號
    碼及車主姓名、地址、車牌號碼、車輛種類。被查獲之駕駛
    人或行為人為受處分人時，應將該通知單填記後交付該行為
    人簽名或蓋章收受之；拒絕簽章者，並記明其事由，視為已
    收受」。是由舉發機關當場舉發之情形，本應當場將舉發通
    知單交由受處分人收受，然受處分人拒絕簽章者，依上開細
    則之規定，即視為已收受，舉發機關自無庸另行送達舉發通
    知單。經查，異議人經舉發違規後，當場表示「晚上18～19
    時就可以右轉，為什麼這時候不能右轉」等語而拒簽，此觀
    之上開舉發單所載拒絕簽收事由即明。依前所述，異議人拒
    絕簽章，即視為已收受，自不得以此執為不知到案日期之抗
    辯。次查，異議人原應於92年9 月10前到案，竟迄至原處分
    機關於94年9 月16日裁決時均未繳納罰鍰，顯已逾越應到案
    期限30日以上。是原處分機關依前述違反道路交通管理事件
    統一裁罰基準表所載，裁處罰鍰4,500 元，並記違規點數3
    點，於法並無不合，是本件異議為無理由，應予駁回。
據上論斷，應依道路交通案件處理辦法第19條，裁定如主文。
中　　華　　民　　國　　94　　年　　10　　月　　4 　　日
                   交通法庭   法  官  汪怡君
上列正本證明與原本無異。
如不服本裁定，應於裁定送達後五日內向本院提出抗告狀。
                              書記官  李郁禎
中　　華　　民　　國　　94　　年　　10　　月　　5 　　日
